臺灣臺中地方法院刑事裁定
111年度撤緩字第122號
聲  請  人  臺灣臺中地方檢察署檢察官
受  刑  人  陳仲亮


上列聲請人因受刑人違反洗錢防制法案件（本院110年度易緝字
第290號），聲請撤銷緩刑之宣告（111年度執聲字第1281號），
本院裁定如下：
    主    文
陳仲亮之緩刑宣告撤銷。
    理    由
一、聲請意旨略以：受刑人陳仲亮因違反洗錢防制法案件，經本
    院於民國110年8月17日以109年度易緝字第290號判決判處有
    期徒刑3月，併科罰金新臺幣1萬元，緩刑2年，並應向指定
    之政府機關、政府機構、行政法人、社區或其他符合公益目
    的之機構或團體，提供40小時義務勞務，並接受受理執行之
    地方檢察署所舉辦之法治教育2場次，緩刑期間付保護管束
    ，並於110年9月18日確定。茲因受刑人於111年2月15日至臺
    灣臺中地方檢察署（下稱臺中地檢署）報到後，即未到署執
    行保護管束，經臺中地檢署分別於111年3月2日、111年4月1
    4日、111年5月5日發函告誡，另經觀護人訪視、警局協尋，
    仍未到署報到，應執行之法治教育經通知亦未到署執行等情
    ，已違反保安處分執行法第74條之2第2、4、5款情節重大，
    已合於保安處分執行法第74條之3所定撤銷緩刑宣告之原因
    ，爰依刑事訴訟法第476條之規定，聲請撤銷緩刑之宣告等
    語。
二、按服從檢察官及執行保護管束者之命令；對於身體健康、生
    活情況及工作環境等，每月至少向執行保護管束者報告一次
    ；非經執行保護管束者許可，不得離開受保護管束地；離開
    在十日以上時，應經檢察官核准；受保護管束人有違反上開
    規定，情節重大者，檢察官得聲請撤銷保護管束或緩刑之宣
    告；受緩刑之宣告而有下列情形之一，足認原宣告之緩刑難
    收其預期效果，而有執行刑罰之必要者，得撤銷其宣告：四
    、違反第七十四條第二項第一款至第八款所定負擔情節重大
    者，保安處分執行法第74條之2第2款、第4款、第5款、第74
    條之3第1項、刑法第75條之1第1項第4款分別定有明文。次
    按緩刑制度設計之本旨，除可避免執行短期自由刑之流弊外
    ，主要目的在鼓勵惡性較輕微之犯罪行為人或偶發犯、初犯
    得適時改過，以促其遷善，復歸社會正途，而緩刑宣告得以
    附條件方式為之，亦係基於個別預防與分配正義，俾確保犯
    罪行為人自新及適度填補其犯罪所生之損害為目的。然犯罪
    行為人經宣告緩刑後，若有具體事證足認其並不因此有改過
    遷善之意，自不宜給予緩刑之寬典，故而設有撤銷緩刑宣告
    制度。復按受保護管束人違反保安處分執行法第74條之2各
    款情形之一，情節重大者，檢察官得聲請撤銷保護管束或緩
    刑之宣告，保安處分執行法第74條之3第1項亦定有明文。是
    受保護管束之受刑人違反上開保安處分執行法第74條之2所
    定在保護管束期間內應遵守之事項，經檢察官聲請撤銷緩刑
    之宣告時，是否確屬「情節重大」，自得盱衡受刑人履行應
    遵守事項之可能、違反應遵守事項之原因及其違反情節、程
    度等一切情形而為認定，法院並應斟酌是否得確保保安處分
    執行命令之達成、宣告緩刑之目的及是否足認難收其預期效
    果，而有執行刑罰之必要，作為審認是否撤銷緩刑宣告之標
    準。
三、經查：
(一)受刑人前因違反洗錢防制法案件，經本院以109年度易緝第2
    90號判決判處有期徒刑3月，併科罰金1萬元，緩刑2年，並
    應向指定之政府機關、政府機構、行政法人、社區或其他符
    合公益目的之機構或團體提供40小時之義務勞務，並接受受
    理執行之地方檢察署所舉辦之法治教育2場次，緩刑期間付
    保護管束，並於110年9月18日確定等情，有上開判決書及臺
    灣高等法院被告前案紀錄表在卷足稽，此部分事實，堪予認
    定。
(二)惟受刑人於保護管束期間內，除於111年2月15日遵期至臺中
    地檢署報到外，經臺中地檢署多次發函告誡，仍均未按期向
    臺中地檢署報到；另經臺中地檢署觀護人訪視，受刑人未經
    許可即離開執行保護管束地等節，有臺灣臺中地方檢察署受
    保護管束人應遵守事項暨報到具結書、臺灣臺中地方檢察署
    執行保護管束情況約談報告表、臺灣臺中地方檢察署111年3
    月21日中檢謀艾111執護283字第1119029439號函、111年4月
    14日中檢謀艾111執護283字第1119038835號函、111年5月5
    日中檢謀艾111執護283字第1119047653號函、臺灣臺中地方
    檢察署送達證書、臺灣臺中地方檢察署執行訪視報告表等附
    卷可稽。受刑人有未服從檢察官及執行保護管束者（觀護人
    ）之命令，亦未每月至少向執行保護管束者報告狀況1次之
    情事，且未經許可離開執行保護管束地，已違反保安處分執
    行法第74條之2第2款、第4款、第5款之規定。
(三)又受刑人經通知到臺中地檢署執行法治教育2場次，受刑人
    亦未到署執行乙節，亦有臺灣臺中地方檢察署111年5月10日
    中檢謀艾111執護命60字第1119049529號函、臺灣臺中地方
    檢察署送達證書、臺灣臺中地方檢察署法治教育簽到表等在
    卷可稽，亦已違反刑法第75條之1第1 項第4款規定。
(四)本院審酌受刑人既未對前案判決提起上訴，致該案因而確定
    ，可徵受刑人已折服該案判決，並對該判決所定之負擔條件
    予以認同，卻仍多次未按期至臺中地檢署觀護人室報到，而
    有上述違反保安處分執行法第74條之2第2款、第4款、第5款
    及刑法第75條之1第1 項第4款規定規定之情事，未能珍惜緩
    刑之自新機會，違規情節已屬重大，本件緩刑宣告顯難收其
    預期之效果，而有執行刑罰之必要。從而，聲請人聲請撤銷
    受刑人之上開緩刑宣告，為有理由，應予准許。
四、依刑事訴訟法第476條，保安處分執行法第74條之3第1項，
    刑法第75條之1第1項第4款，裁定如主文。
中　　華　　民　　國　　111 　年　　6 　　月　　15　　日
                  刑事第十八庭  法  官  李依達
以上正本證明與原本無異。
如不服本裁定，應於收受送達後5日內向本院提出抗告狀。（應
附繕本）
                                書記官  陳彥蓉
中　　華　　民　　國　　111 　年　　6 　　月　　15　　日